【裁判字號】    90,訴,1364
【裁判日期】    901025
【裁判案由】    槍砲彈藥刀械管制
【裁判全文】
臺灣板橋地方法院刑事判決                          九十年度訴字第一三六四號
    公  訴  人  臺灣板橋地方法院檢察署檢察官
    被      告  乙○○
    指定辯護人  甲○
右列被告因槍砲彈藥刀械管制條例案件，經檢察官提起公訴（九十年度偵字第九九六
七號），甲○判決如左：
    主  文
乙○○未經許可，寄藏手槍，處有期徒刑伍年貳月，併科罰金新臺幣貳拾萬元，罰金
如易服勞役，以罰金總額與陸個月之日數比例折算；並應於刑之執行完畢或赦免後，
令入勞動處所，強制工作參年；扣案美國INTRATEC廠製CAT9型制式口徑9mm半自動手
槍壹枝（無彈匣、槍枝管制編號0000000000）、制式子彈壹拾肆顆均沒收
。
    事  實
一、乙○○（曾於民國八十一年間因麻醉藥品管理條例案件，經甲○於同年十一月十
    一日以八十一年易字第五四六七號刑事判決判處有期徒刑六月，如易科罰金以三
    十元折算一日，於八十二年二月九日易科罰金執行完畢，未構成累犯）於九十年
    一月間某日，在台北市○○路靠錦州街附近，未經主管機關許可，由確實年籍不
    詳綽號「阿將」約四十多歲成年男子交付美國INTRATEC廠製CAT9型制式口徑9mm
    半自動手槍一枝（無彈匣、槍枝管制編號0000000000）及制式9mm 口
    徑子彈十六顆後，裝入黑色皮包內，即寄藏於台北縣中和市○○路居所（在秀山
    派出所對面，確實住址不詳），嗣於九十年五月三十日十八時許，惟恐被發現，
    乃將上開裝有槍彈之黑色皮包，改攜至台北縣板橋市○○○路○段一四四巷一號
    五樓之二交付予不知情之郭千榕（另由檢察官為不起訴處分）寄藏於臥室化妝台
    下抽屜內，嗣於九十年六月四日二十三時三十分許，為警在上開處所查獲郭千榕
    並起獲上揭手槍一枝及子彈十六顆，並由警循線於九十年六月五日十六時許，在
    上址逮獲欲至該處取回上揭槍彈之乙○○。
二、案經台北縣警察局土城分局報請台灣板橋地方法院檢察署檢察官偵查起訴。
    理  由
一、訊據被告對於九十年一月間某日，在台北市○○路靠錦州街附近，未經主管機關
    許可，自確實年籍不詳綽號「阿將」約四十多歲成年男子處，取得一只黑色皮包
    ，並將該只黑色皮包寄藏於台北縣中和市○○路居所（在秀山派出所對面，確實
    住址不詳），嗣於九十年五月三十日十八時三十分許，又將上開黑色皮包，攜至
    台北縣板橋市○○○路○段一四四巷一號五樓之二交付予不知情之郭千榕寄藏於
    臥室化妝台下抽屜內等情固供承不諱，惟矢口否認有何犯行，辯稱伊不知道綽號
    「阿將」交付之皮包內藏有手槍及子彈等語。惟查，被告於警訊中已供稱「（問
    今日十六時警方至板橋市○○○路○段一四四巷一號五樓之二郭千榕住處埋伏時
    ，你至該處作何事﹖）我要去向郭千榕取回槍彈時，當場被警方捕獲」、「（問
    你與郭千榕是何關係﹖為何要將槍彈寄放在郭千榕處﹖）我與郭千榕是朋友關係
    ，因為我想如果放在我身邊比較危險，所以才寄放在郭千榕住處」、「（問你何
    時寄放槍彈於郭千榕處﹖郭千榕是否知情﹖）我於九十年五月三十日十八時左右
    ，我至郭千榕住處，我將槍彈以手提袋包裹交給郭千榕，並向她說這包東西要寄
    放她那裡，過些日子會再來取回，她有問我那是什麼東西，但我告訴她不要問那
    麼多，之後我便離去，所以郭千榕並不知情」云云（見偵卷第五頁反面、第六頁
    正面）；復於檢察官初訊時供稱「（問為何交給她﹖）我想放在她那裡較安全」
    云云（見偵卷第二八頁正面）；是綜參被告上揭供述，足見被告確知綽號「阿將
    」者所交付之物係手槍及子彈無訛。參以被告於甲○審理時供稱「（問阿將之真
    實姓名為何﹖）不知道，只是在林森北路喝過酒的朋友，約四十多歲」、「（問
    為何阿將要把這黑色皮包交給你保管﹖）他說他有事要先走，把皮包交給我保管
    ，他會來找我拿」、「（問阿將有無說什麼時候會來拿﹖）他說他會打行動電話
    給我，但沒有約定確實的時間，他都沒有打給我」云云（見甲○九十年十月十六
    日審判筆錄）；是被告與綽號「阿將」者既僅係普通交情，復不知綽號「阿將」
    者住於何處，又未明確約定返還寄藏物之時間、地點，被告竟於不知受託之物究
    係何物之情形下，仍願受託代為保管本件黑色皮包，此節顯違常情；況被告於受
  託之後，已代為保管本件黑色皮包長達約五月之久（自九十年一月間某日起算至
    九十年六月四日該槍、彈為警起獲止），綽號「阿將」者均未聯絡取回，被告竟
    仍忠心代為保管，其間並一度更換寄藏地點，顯見被告知悉該黑色皮包所置放之
    物非普通物品無訛，被告竟謂渠未曾打開該只黑色皮包，不知其內有手槍、子彈
    云云，核屬無稽之詞，委無可採。復有為警起獲之手槍一枝及子彈十六顆扣案足
    資佐證。而扣案手槍及子彈送鑑結果，認送鑑制式九０手槍壹枝（無彈匣、槍枝
    管制編號0000000000），認係美國INTRATEC廠製CAT9型制式口徑9mm
    半自動手槍，槍號因磨滅過深無法顯現，槍管內具陸條右旋來復線，機械性能良
    好，認具殺傷力；送鑑子彈壹拾陸顆（試射貳顆），認均係制式口徑9mm子彈，
    認均具殺傷力，此有內政部警政署刑事警察局九十年六月八日刑鑑字第八０六一
    四號鑑驗通知書在卷可依。是本件事證明確，被告犯行堪以認定。
二、核被告所為，係犯槍砲彈藥刀械管制條例第七條第四項及十二條第四項之罪。被
    告同時同地寄藏手槍一枝及子彈十六顆，係一行為同時侵害數法益，屬一行為觸
    犯數罪名之想像競合犯，應依刑法第五十五條之規定，從一重之槍砲彈藥刀械管
    制條例第七條第四項之寄藏手槍罪處斷。爰審酌被告犯罪之動機、目的、手段、
    素行、生活狀況、智識程度、寄藏手槍一枝及子彈十六顆，犯罪所生之損害非輕
    ，及犯罪後矢口否認犯行之犯後態度等一切情狀，量處如主文所示之刑，併就罰
    金部分諭知易服勞役之折算標準，以資懲儆。
三、按犯槍砲彈藥刀械管制條例第七條、第八條、第十條、第十一條、第十二條第一
    項至第三項、第十三條第一項至第三項，經判處有期徒刑者，應於刑之執行完畢
    或赦免後，令入勞動場所，強制工作，其期間為三年，同條例第十九條第一項有
    明文規定。另按保安處分係對受處分人將來之危險性所為拘束其身體、自由等之
    處置，以達教化與治療之目的，為刑罰之補充制度，本諸法治國家保障人權之原
    理及刑法之保護作用，其法律規定之內容，應受比例原則之規範，使保安處分之
    宣告，與行為人所為行為之嚴重性、行為人所表現之危險性，及對於行為人未來
    行為之期待性相當。查被告寄藏具強大殺傷力之制式手槍一枝、子彈十六顆，嚴
    重妨害社會治安，顯見有潛在之危險性，為予教化以防衛社會，自有本條例第十
    九條第一項宣付強制工作規定之適用（司法院大法官會議議決釋字第四七一號解
    釋及最高法院八十七年度台上字第三二六一號判決意旨參照）。從而，本件爰併
    予宣告被告應於刑之執行完畢或赦免後，令入勞動場所強制工作三年。
四、扣案制式手槍一枝、驗餘具殺傷力之制式子彈十四顆，均為違禁物，應依刑法第
    三十八條第一項第一款宣告沒收，至送鑑定試射之制式子彈二顆，因試射耗損，
    已失其違禁物之性質，有前開通知書可參，毋庸宣告沒收，附此敘明。
據上論斷，應依刑事訴訟法第二百九十九條第一項前段，槍砲彈藥刀械管制條例第七
條第四項、第十二條第四項、第十九條第一項，刑法第十一條前段、第五十五條、第
四十二條第三項、第三十八條第一項第一款，罰金罰鍰提高標準條例第二條，現行法
規所定貨幣單位折算新臺幣條例第二條，判決如主文。
本案經檢察官彭聖斐到庭執行職務
中    華    民    國      九十      年      十        月    二十五    日
                                臺灣板橋地方法院刑事第五庭
                                    法  官   呂  安  樂
右正本證明與原本無異
如不服本判決應於送達後十日內向甲○提出上訴狀
                                    書記官   廖  婷  璇
中    華    民    國      九十      年      十        月    二十五    日
附錄本案論罪科刑法條全文：
槍砲彈藥刀械管制條例第七條
未經許可，製造、販賣或運輸火砲、肩射武器、機關槍、衝鋒槍、卡柄槍、自動步槍
、普通步槍、馬槍、手槍或各類砲彈、炸彈、爆裂物者，處死刑、無期徒刑或七年以
上有期徒刑；處徒刑者，併科新台幣三千萬元以下罰金。
未經許可，轉讓、出租或出借前項所列槍砲、彈藥者，處無期徒刑或五年以上有期徒
刑，併科新台幣一千萬元以下罰金。
意圖供自己或他人犯罪之用，而犯前二項之罪者，處死刑或無期徒刑；處徒刑者，併
科新台幣五千萬元以下罰金。
未經許可，持有、寄藏或意圖販賣而陳列第一項所列槍砲、彈藥者，處五年以上有期
徒刑，併科新台幣一千萬元以下罰金。
第一項至第三項之未遂犯罰之。
槍砲彈藥刀械管制條例第十二條
未經許可，製造、販賣或運輸子彈者，處一年以上七年以下有期徒刑，併科新台幣五
百萬元以下罰金。
未經許可，轉讓、出租或出借子彈者，處六月以上五年以下有期徒刑，併科新台幣三
百萬元以下罰金。
意圖供自己或他人犯罪之用，而犯前二項之罪者，處三年以上十年以下有期徒刑，併
科新台幣七百萬元以下罰金。
未經許可，持有、寄藏或意圖販賣而陳列子彈者，處五年以下有期徒刑，併科新台幣
三百萬元以下罰金。
第一項至第三項之未遂犯罰之。


司法院資訊處製作；財團法人民間司法改革基金會備份。
